【裁判字號】    99,抗,65
【裁判日期】    980206
【裁判案由】    聲明異議
【裁判全文】
臺灣高等法院臺中分院民事裁定            99年度抗字第65號
抗  告  人  甲○○
抗告人因與債權人台灣土地銀行股份有限公司間聲明異議事件，
對於中華民國98年12月23日台灣台中地方法院98年度執事聲字第
124號所為裁定提起抗告，本院裁定如下：
    主  文
抗告駁回。
抗告程序費用由抗告人負擔。
    理  由
一、抗告意旨略以：抗告人於98年11月20日向原法院執行處具狀
    聲明異議，原法院未先審理抗告人之聲明異議，卻先於98年
    12月2日進行第二次拍賣，嗣拍賣程序終結始駁回抗告人之
    聲明異議，執行程序顯有瑕疵，損害抗告人之利益，為此提
    起抗告，請求廢棄原裁定云云。
二、按不動產之拍賣最低價額不足清償優先債權及強制執行之費
    用者，執行法院應將其事由通知債權人。債權人於受通知後
    七日內，得證明該不動產賣得價金有賸餘可能或指定超過該
    項債權及費用總額之拍賣最低價額，並聲明如未拍定願負擔
    其費用而聲請拍賣。逾期未聲請者，執行法院應撤銷查封，
    將不動產返還債務人。強制執行法第80條之1第1項固定有明
    文。惟按不動產由順位在先之抵押權或其他優先受償權人聲
    請拍賣者，不適用前二項之規定。同條第3項復有明文。又
    強制執行程序開始後，除法律另有規定外，不停止執行，強
    制執行法第18條第1項亦定有明文。經查，抗告人於98年11
    月26日（抗告人誤為98年11月20日）向原法院執行處具狀聲
    明異議，係以：就查封標的物不動產土地及房屋，因鑑定價
    格低於第一順位之優先受償債權，顯已造成拍賣無實益，所
    為之拍賣程序，應予停止云云。惟查，本件債權人台灣土地
    銀行股份有限公司聲請強制執行抗告人即債務人甲○○所有
    之台中縣沙鹿鎮○○○段埔子小段163-59地號土地及同段25
    36、3764建號建物；嗣上開執行標的物之第一、二順位抵押
    權人台中商業銀行股份有限公司、蕭振龍分別於98年6月17
    日、98年6月1日聲請併案強制執行，此有原法院98年度司執
    字第9729號清償債務強制執行事件、98年度司執字第31267
    號給付票款強制執行事件卷宗在卷足憑，並有上開執行標的
    物土地登記謄本、建物登記謄本附卷可稽。是以本件既由執
    行標的物之第一、二順位抵押權人聲請拍賣，即無強制執行
    法第80條之1第1項規定之適用，抗告人主張本件有拍賣無實
    益之情形存在，即屬誤解，原法院執行處自不受抗告人上開
    聲明異議所拘束。且查原執行法院於98年11月4日公告定於9
    8年12月2日進行第二次拍賣程序，有拍賣公告附卷可參，則
    原定拍賣程序即不因抗告人上開聲明異議而有停止之必要，
    是以原執行法院依原訂執行程序，於98年12月2日進行第二
    次拍賣程序，並於98年12月3日駁回抗告人之聲明異議，於
    法並無不合，抗告人主張原法院強制執行程序有瑕疵，要無
    可取，是原法院維持原法院司法事務官駁回抗告人之聲明異
    議處分，核無違誤，抗告意旨執詞指摘原裁定不當，求予廢
    棄，為無理由，應予駁回。
三、據上論結，本件抗告為無理由，依民事訴訟法第第495條之1
    第1項、第449條第1項、第95條、第78條，裁定如主文。
中    華    民    國    98    年    2    月      6    日
                民事第三庭    審判長法  官  陳照德
                                    法  官  曾謀貴
                                    法  官  李平勳
以上正本係照原本作成。
不得再抗告。
                                    書記官  李宜珊
中    華    民    國    99    年    2     月    6     日
                                                      Ｓ

司法院資訊處製作；財團法人民間司法改革基金會備份。
